【裁判字號】    99,易,737
【裁判日期】    990507
【裁判案由】    竊盜
【裁判全文】
臺灣臺北地方法院刑事判決               99年度易字第737號
公  訴  人  臺灣臺北地方法院檢察署檢察官
被      告  甲○○
上列被告因竊盜案件，經檢察官聲請逕以簡易判決處刑（99年度
偵字第2819號），本院認不宜逕以簡易判決處刑，改適用通常程
序審理，判決如下：
    主  文
甲○○無罪。
    理  由
一、公訴意旨略以：被告甲○○為「加州健身中心」之會員，於
    民國98年9月25日21時許，進入臺北市○○區○○街52號5樓
    「加州健身中心」之女子更衣室內，趁告訴人乙○○在更衣
    室之際，以自備之鑰匙，開啟告訴人已使用中之置物櫃，竊
    得告訴人放於置物櫃之皮夾內現金新臺幣（下同）1,400 元
    ，得手後供己花用，嗣於同年10月2 日21時許，被告再次以
    相同方式欲竊取告訴人放於相同置物櫃內之財物時，為告訴
    人察覺（此部分另由臺灣臺北地方法院檢察署〈下稱臺北地
    檢署〉檢察官以犯罪嫌疑不足，於99年1 月31日以99年度偵
    字第2819號為不起訴之處分）。因認被告涉犯刑法第320 條
    第1項之竊盜罪嫌。
二、按犯罪事實應依證據認定之，無證據不得認定犯罪事實；又
    不能證明被告犯罪者，應諭知無罪之判決，刑事訴訟法第15
    4條第2項、第301條第1項分別定有明文。又事實之認定，應
    憑證據，如未能發現相當證據，或證據不足以證明，自不能
    以推測或擬制之方法，為裁判基礎；且認定犯罪事實所憑之
    證據，雖不以直接證據為限，間接證據亦包括在內，然而無
    論直接證據或間接證據，其為訴訟上之證明，須於通常一般
    之人均不致有所懷疑，而得確信其為真實之程度者，始得據
    為有罪之認定，倘其證明尚未達到此一程度，仍有合理之懷
    疑存在而無從使事實審法院得有罪之確信時，即應由法院為
    諭知被告無罪之判決，有最高法院40年台上字第86號、76年
    台上字第4986號判例可資參照。
三、檢察官起訴意旨認被告涉犯竊盜罪嫌，無非以告訴人乙○○
    指訴其於98年9月25日下午提款後前往上址運動，嗣於翌（2
    6）日前往7-ELEVEN 便利商店欲繳交信用卡費時，發覺皮包
    內沒有現金，因而想起應該是在上開時、地遭竊等語，並提
    出被告之加州健身中心會員基本資料列印表、98年9、10 月
    份進場紀錄表、告訴人之加州健身中心98年9、10 月份進場
    紀錄表及臺北地檢署檢察官98年度速偵字第222 號聲請簡易
    判決處刑書，為其所憑之論據。訊據被告固坦承有於98年9
    月21日21時許，在加州健身中心浸泡按摩池之事實，惟堅決
    否認有何竊盜犯嫌，辯稱：伊沒有竊取告訴人放置至物櫃之
    皮包內之1,400元等語。
四、經查：
  (一)告訴人於警詢中陳稱伊於98年9 月25日20至21時許，在加州
    健身中心女子更衣室內，當場並未發現失竊現金，置物櫃也
    未遭人破壞等語。嗣於檢察官訊問及本院審理時，以證人身
    分結證稱伊於98年9 月25日下午提款後，前往加州健身中心
    運動，嗣於翌日前往7-ELEVEN便利商店欲繳交信用卡費時，
    發覺皮包內之現金1,400 元不見了，一直想不透前為何會遺
    失，又於同年10月2 日21時許，在加州健身中心女子更衣室
    發現被告持自備之1 串鑰匙正在打開其置物櫃，伊問被告自
    己的櫃子在那裡，被告沒有回答拿了東西就離開，伊當時只
    有圍大毛巾無法追出去，就想到9 月25日的錢應該是被告偷
    的等語。是告訴人係以其於98年10月2 日發現被告持自備之
    鑰匙欲開啟其置物櫃，而想起其於同年9 月26日前往便利商
    店欲繳款時，發覺皮包內之現金不翼而飛，因認被告於同年
    9 月25日21時許，在加州健身中心女子更衣室內竊取告訴人
    置放置物櫃之皮包內之現金1,400 元，此單純為告訴人之臆
    測，尚難據為不利於被告之認定。
  (二)觀諸卷附被告之加州健身中心98年9、10 月份之進場紀錄表
    之記載，雖可證明被告於98年9月25日當日上午8時47分32秒
    及下午5 時15分51秒有刷卡進入加州健身中心之事實，然尚
    難憑此遽認被告有何竊盜犯嫌。
  (三)被告於98年11月27日12時30分許持自備之鑰匙9 支，在臺北
    市大安區○○○路○段201號3 樓加州健身中心內，開啟置物
    櫃竊取陳淑惠之皮包內現金3,500 元，又於同年12月18日12
    時10分許，在同一地點竊取柯玟琪放躺椅下方之手提袋之事
    實，經檢察官提出臺北地檢署檢察官98年度速偵字第222 號
    聲請簡易判決處刑書為證，該案嗣經本院以99年度簡字第73
    號判處拘役20日、15日，應執行拘役30日確定，復有上開案
    件判決書及臺灣高等法院被告前案紀錄表1 紙在卷可參。惟
    此僅足證明被告分別於98年11月27日及12月18日所為之竊盜
    犯行，亦難據此推認被告被告於同年9 月25日有何竊取告訴
    人置放置物櫃之皮包內之現金1,400元之犯行。
五、綜上所述，既查無證據證明被告有於前揭時、地竊取告訴人
    財務之犯行，是檢察官所舉事證不能證明被告犯罪。此外，
    復查無其他積極證據足認被告有何竊盜犯行，揆諸前揭說明
    ，應諭知被告無罪之判決。
據上論斷，應依刑事訴訟法第452條、第301條第1 項，判決如主
文。
本案經檢察官盧姿如到庭執行職務。
中    華    民    國    99    年    5     月    7     日
                  刑事第十八庭  法  官  彭慶文
上正本證明與原本無異。
如不服本判決應於收受送達後10日內向本院提出上訴書狀，並應
敘述具體理由；其未敘述上訴理由者，應於上訴期間屆滿後20日
內向本院補提理由書（均須按他造當事人之人數附繕本）「切勿
逕送上級法院」。告訴人或被害人如對於本判決不服者，應具備
理由請求檢察官上訴，其上訴期間之計算係以檢察官收受判決正
本之日期為準。
                                書記官  陳怡君
中    華    民    國    99    年    5     月    12    日

司法院資訊處製作；財團法人民間司法改革基金會備份。
